---
title: "Alignement régions"
author: "Edgar Lanoue"
date: "2024-05-15"
output: html_document
editor_options: 
  chunk_output_type: console
---

Changer les liens vers vos données:
```{r}
path <- "C:/Users/edgar/OneDrive/Bureau/Ecole/HEC/E23/SAAQ/SR - Propre"

pathBrutes <- file.path(path, "Donnees", "Brutes")
pathBrutesWeb <- file.path(pathBrutes, "web")
pathTraitees <- file.path(path, "Donnees", "Traitees")
```

# CRS
```{r}
library(sf)
crs <- st_crs("NAD83")
projUTM <- st_crs("+proj=utm +zone=18 +datum=NAD83 +units=km +no_defs")
```

Pareil à travers tous les codes!
###########################

packages à inclure
```{r}
library(osmdata)
library(mapview)
library(tidyverse)
library(sf)
library(tictoc)
library(sp)

library(cancensus)
library(INLA)
library(inlabru)
```

# Importation Cancensus pour municipalités et MRC

```{r}
qc_muncp_cc <- read_sf(file.path(pathBrutesWeb, "cancensus", "qc_muncp_cc.shp"))
qc_mrc_cc <- read_sf(file.path(pathBrutesWeb, "cancensus", "qc_mrc_cc.shp"))
```

# Alignement des données

```{r}
load(file = paste(pathBrutes, "/data_acc.Rda", sep=""))
# dim(data_acc)
#################### Ajustements données accidents ####################

# data_acc[1886044,]
data_acc$heure_accdn[startsWith(data_acc$heure_accdn, "Non p")] <- NA
data_acc$DT_ACCDN <- dmy(data_acc$DT_ACCDN)
data_acc$REG_ADM <-substr(data_acc$REG_ADM, nchar(data_acc$REG_ADM) - 2, nchar(data_acc$REG_ADM) - 1)
data_acc$REG_ADM <- as.numeric(data_acc$REG_ADM)
library(stringr)
regexp <- "[[:digit:]]+"
data_acc$MRC <- str_extract(data_acc$MRC, regexp)
data_acc$MRC <- as.numeric(data_acc$MRC)

data_acc <- data_acc %>%
    # distinct(NO_SEQ_COLL, .keep_all = T) %>%
    filter(gravite == "Léger" | gravite == "Mortel" | gravite == "Grave")
dim(data_acc)

#################### Municipalités ####################

# Géo officielles
qc_muncp <- read_sf(dsn = paste(pathBrutes, "/Frontières administratives/Quebec", sep=""), layer = "munic_s")
qc_muncp$MUS_CO_GEO <- as.numeric(qc_muncp$MUS_CO_GEO)
# mapview(qc_muncp[((qc_muncp$MUS_CO_GEO==98904 | qc_muncp$MUS_CO_GEO==98912) & qc_muncp$MUS_VA_SUP <= 20000),])
qc_muncp <- qc_muncp[!((qc_muncp$MUS_CO_GEO==98904 | qc_muncp$MUS_CO_GEO==98912) & qc_muncp$MUS_VA_SUP <= 20000),]
### Ajustement p/r à municipalités rapportées comme 2 dans accidents et 1 dans ce shapefile
temp_MR <- rbind(qc_muncp[qc_muncp$MUS_CO_GEO==88012,], qc_muncp[qc_muncp$MUS_CO_GEO==88012,])
# mapview(temp_MR)
temp_MR[1,]$MUS_CO_GEO <- 88010
temp_MR[1,]$MUS_NM_MUN <- "Rochebaucourt"
temp_MR[2,]$MUS_CO_GEO <- 88015
temp_MR[2,]$MUS_NM_MUN <- "La Morandière"
#### Enlever rangée et rajouter nouvelles rangées
qc_muncp <- qc_muncp[qc_muncp$MUS_CO_GEO!=88012,]
qc_muncp <- rbind(qc_muncp, temp_MR)
# Déjà séparé dans données de la SAAQ


# Ajustements
qc_muncp_cc$CD_MUN <- as.numeric(substr(qc_muncp_cc$GeoUID, 3, nchar(qc_muncp_cc$GeoUID)))
qc_muncp <- qc_muncp[!str_detect(qc_muncp$MUS_NM_MUN, "aquatique"),] # aquatique
qc_muncp_cc[qc_muncp_cc$CD_MUN==82010,]$CD_MUN <- 80087 # NDdlS
qc_muncp_cc$CD_MRC <- as.numeric(substr(qc_muncp_cc$CD_UID, 3,4)) # New
# data_acc[data_acc$CD_MUNCP %in%  12804,]$CD_MUNCP <- 12057 # Cacouna 12804 - règler en ne gardant pas les dommages


off_notCC <- setdiff(qc_muncp$MUS_CO_GEO, qc_muncp_cc$CD_MUN)
# mapview(qc_muncp)
# mapview(qc_muncp[qc_muncp$MUS_CO_GEO %in% off_notCC,])
qc_muncp[qc_muncp$MUS_CO_GEO %in% off_notCC,]$MUS_NM_MUN
qc_muncp <- qc_muncp[!qc_muncp$MUS_CO_GEO %in% off_notCC,] # retirer le restant


#################### MRC ####################

# Géo officielles
qc_mrc <- read_sf(dsn =paste(pathBrutes, "/Frontières administratives/Quebec", sep=""), layer = "mrc_s")
qc_mrc$MRS_CO_MRC <- as.numeric(qc_mrc$MRS_CO_MRC)
# mapview(qc_mrc)
qc_mrc <- qc_mrc[!(qc_mrc$geometry==subset(qc_mrc, MRS_CO_MRC %in% names(which(table(MRS_CO_MRC) > 1)))[1:2,]$geometry[1] | 
                    qc_mrc$geometry==subset(qc_mrc, MRS_CO_MRC %in% names(which(table(MRS_CO_MRC) > 1)))[1:2,]$geometry[2]), ]
# mapview(qc_mrc)

# Ajustements
qc_mrc_cc$CD_MRC <- as.numeric(substr(qc_mrc_cc$GeoUID, 3,4))
CD_MRC_tr <- as.numeric(substr(qc_mrc$MRS_CO_MRC ,0,2)) # extraire 2 premiers chiffres des MRC des données officielles 

# MRC qui ne sont pas pareils
idx <- setdiff(qc_mrc_cc$CD_MRC, qc_mrc$MRS_CO_MRC)   
# Enlevons toutes les MRC qui causent problèmes
qc_mrc_temp <- qc_mrc
mapview(qc_mrc_temp)
qc_mrc <- qc_mrc[!(CD_MRC_tr %in% idx),]

i=37
library(leafsync)
# mapview(qc_mrc_temp[grepl(i,qc_mrc_temp$MRS_CO_MRC),])
# mapview(qc_mrc_cc[grepl(i,qc_mrc_cc$CD_MRC),])
sync(mapview(qc_mrc_temp[grepl(i,qc_mrc_temp$MRS_CO_MRC),], legend=F), mapview(qc_mrc_cc[grepl(i,qc_mrc_cc$CD_MRC),], legend=F))

for (i in idx){
  full_geo <- st_union(qc_mrc_temp[grepl(i,qc_mrc_temp$MRS_CO_MRC),])
  temp <- qc_mrc_temp[grepl(i,qc_mrc_temp$MRS_CO_MRC),][1,]
  temp$geometry <- full_geo
  temp$MRS_CO_MRC <- i
  qc_mrc <- rbind(qc_mrc, temp)
  data_acc[grepl(i, data_acc$MRC),]$MRC <- i
}
# length(unique(data_acc$MRC))


# Vérifications

## Muncicipalités

## Les données d'accidents et de géographie officielle concordent toujours
# setdiff(data_acc$CD_MUNCP, qc_muncp$MUS_CO_GEO) 
# setdiff(data_acc$CD_MUNCP, qc_muncp_cc$CD_MUN)
# 
# ## Les données de géo officielles et CC concordent
# setdiff(qc_muncp$MUS_CO_GEO, qc_muncp_cc$CD_MUN)
# setdiff(qc_muncp_cc$CD_MUN, qc_muncp$MUS_CO_GEO)
# table(sort(qc_muncp_cc$CD_MUN)==sort(qc_muncp$MUS_CO_GEO))
# 
# ## MRC
# ## Les données d'accidents et de géographie officielles concordent toujours
# setdiff(data_acc$MRC, qc_mrc$MRS_CO_MRC)
# setdiff(qc_mrc$MRS_CO_MRC, data_acc$MRC)
# ## Les données de géo officielles et CC concordent
# setdiff(qc_mrc_cc$CD_MRC, qc_mrc$MRS_CO_MRC) # Dans CC, mais pas dans données officielles
# setdiff(qc_mrc$MRS_CO_MRC, qc_mrc_cc$CD_MRC) # Dans données officielles mais pas CC
# table(sort(qc_mrc$MRS_CO_MRC)==sort(qc_mrc_cc$CD_MRC))
# 
# # Dimension
# dim(data_acc) # mêmes dimensions qu'au début!
# 
# 
# # muncp : CD_UID et mrc : GEO
# table(qc_muncp_cc$CD_MRC %in% qc_mrc_cc$CD_MRC)

# mapview(qc_muncp)
# mapview(qc_mrc)
```


# Sauvegarder 
```{r}
save(data_acc, file = file.path(pathTraitees, "data_acc.Rda"))
save(qc_muncp, file = file.path(pathTraitees, "qc_muncp.Rda"))
save(qc_muncp_cc, file = file.path(pathTraitees, "qc_muncp_cc.Rda"))
save(qc_mrc, file = file.path(pathTraitees, "qc_mrc.Rda"))
save(qc_mrc_cc, file = file.path(pathTraitees, "qc_mrc_cc.Rda"))

# # Verif
# # Reprendre data_acc d'en haut
# # data_acc_ini <- data_acc
# load(file = paste(pathBrutes, "/data_acc.Rda", sep=""))
# data_acc$heure_accdn[startsWith(data_acc$heure_accdn, "Non p")] <- NA
# data_acc$DT_ACCDN <- dmy(data_acc$DT_ACCDN)
# data_acc$REG_ADM <-substr(data_acc$REG_ADM, nchar(data_acc$REG_ADM) - 2, nchar(data_acc$REG_ADM) - 1)
# data_acc$REG_ADM <- as.numeric(data_acc$REG_ADM)
# library(stringr)
# regexp <- "[[:digit:]]+"
# data_acc$MRC <- str_extract(data_acc$MRC, regexp)
# data_acc$MRC <- as.numeric(data_acc$MRC)
# data_acc <- data_acc %>%
#     # distinct(NO_SEQ_COLL, .keep_all = T) %>%
#     filter(gravite == "Léger" | gravite == "Mortel" | gravite == "Grave")
# data_acc_ini <- data_acc
# load(file = paste(pathTraitees, "/data_acc.Rda", sep=""))
# table(data_acc$MRC == data_acc_ini$MRC)
# dim(data_acc)
# dim(data_acc_ini)
# table(!(data_acc$MRC %in% idx))
# data_acc %>% filter(CD_MUNCP %in% off_notCC)
```



# Ajustements des jdD de Cancensus et frontières administratives officielles

## Ajustements des muncp et mrc
```{r}
muncp_cc_cov <- read_sf(file.path(pathBrutesWeb, "cancensus", "muncp_cc_cov.shp"))
muncp_cc_cov$CD_MUN <- as.numeric(substr(muncp_cc_cov$GeoUID, 3, nchar(muncp_cc_cov$GeoUID)))
muncp_cc_cov[muncp_cc_cov$CD_MUN==82010,]$CD_MUN <- 80087 # NDdlS
muncp_cc_cov$CD_MRC <- as.numeric(substr(muncp_cc_cov$CD_UID, 3,4))

mrc_cc_cov <- read_sf(file.path(pathBrutesWeb, "cancensus", "mrc_cc_cov.shp"))
mrc_cc_cov$CD_MRC <- as.numeric(substr(mrc_cc_cov$GeoUID, 3,4))
```


## NA a 0
Fonction qui retourne le df en remplacant les NAs en 0 pour les variables de populations (tous les comptes) et de revenu médian
```{r}
remp_NA <- function(df, varAire){
  inf <- which(names(df) == varAire)
  sup <- which(names(df) == "geometry")
  df_reste <- df[,-(inf:sup)]
  df <- st_drop_geometry(df[,inf:sup]) %>% replace(is.na(.), 0)
  df <- cbind(df_reste, df)
  return(df)
}
```

## Ajustements NA (pour SPP aussi)

```{r}
# pour les variables de population et de revenu médian
muncp_cc_cov <- remp_NA(muncp_cc_cov, "Ar(skm)")
mrc_cc_cov <- remp_NA(mrc_cc_cov, "Ar(skm)")
muncp_cc_cov[is.na(muncp_cc_cov$Popultn),]$Popultn <- 0
if (any(is.na(mrc_cc_cov$Popultn))) {
  # Remplacer les NA par 0
  mrc_cc_cov$Popultn[is.na(mrc_cc_cov$Popultn)] <- 0
}

qc_rAdm <- st_read(file.path(pathBrutes, "Frontières administratives", "Quebec", "regio_s.shp"))
load(file.path(pathTraitees, "qc_muncp.Rda"))
load(file.path(pathTraitees, "qc_mrc.Rda"))

temp_muncp <- left_join(st_drop_geometry(muncp_cc_cov), st_drop_geometry(qc_muncp), by=join_by(CD_MUN==MUS_CO_GEO))
muncp_cc_cov$CD_rAdm <- as.numeric(temp_muncp$MUS_CO_REG)
temp_mrc <- left_join(st_drop_geometry(mrc_cc_cov), st_drop_geometry(qc_mrc), by=join_by(CD_MRC==MRS_CO_MRC))
mrc_cc_cov$CD_rAdm <- as.numeric(temp_mrc$MRS_CO_REG)


mtl_cc_cov_CT <- read_sf(file.path(pathBrutesWeb, "cancensus", "mtl_cc_cov_CT.shp"))
mtl_cc_cov_DA <- read_sf(file.path(pathBrutesWeb, "cancensus", "mtl_cc_cov_DA.shp"))

mtl_cc_cov_CT <- remp_NA(mtl_cc_cov_CT, "Ar(skm)")
mtl_cc_cov_DA <- remp_NA(mtl_cc_cov_DA, "Ar(skm)")


save(muncp_cc_cov, file = file.path(pathTraitees, "muncp_cc_cov.Rda"))
save(mrc_cc_cov, file = file.path(pathTraitees, "mrc_cc_cov.Rda"))
save(mtl_cc_cov_CT, file = file.path(pathTraitees, "mtl_cc_cov_CT.Rda"))
save(mtl_cc_cov_DA, file = file.path(pathTraitees, "mtl_cc_cov_DA.Rda"))
```




