---
title: "Fcts pour covariables"
author: "Edgar Lanoue"
date: "2024-05-15"
output: html_document
editor_options: 
  chunk_output_type: console
---


Changer les liens vers vos données:
```{r}
path <- "C:/Users/edgar/OneDrive/Bureau/Ecole/HEC/E23/SAAQ/SR - Propre/"

pathBrutes <- file.path(path, "Donnees", "Brutes")
pathBrutesWeb <- file.path(pathBrutes, "web")
pathTraitees <- file.path(path, "Donnees", "Traitees")
```

# CRS
```{r}
library(sf)
crs <- st_crs("NAD83")
projUTM <- st_crs("+proj=utm +zone=18 +datum=NAD83 +units=km +no_defs")
```

Pareil à travers tous les codes!
###########################


```{r}
library(osmdata)
library(mapview)
library(tidyverse)
library(sf)
library(tictoc)
library(sp)

library(cancensus)
library(INLA)
library(inlabru)
```


# Importation Cancensus pour municipalités et MRC
```{r}
qc_bb <- getbb("Quebec")
mtl_bb <- getbb("Montreal")

# Polygone de la province du Qc
qc_poly <- getbb(place_name = "Quebec", format_out = "polygon", limit=1)

# Le premier de la liste est effectivement la province, les autres sont des iles loin au Nord
  qc_poly <- st_polygon(list(qc_poly[[1]]))
  qc_poly <- st_sf(geometry = st_sfc(qc_poly), crs = crs)

mtl_poly <- read_sf(file.path(pathBrutesWeb, "cancensus", "mtl_poly.shp"))
# mtl_poly
mtl_poly <- st_transform(mtl_poly, crs = projUTM)

# Sépare les 4 îles en différents polygones
mtlpoly_4 <- st_cast(mtl_poly, "POLYGON")
mtlIle_mesh <- inla.mesh.2d(boundary = mtlpoly_4, max.edge = 2, cutoff = 1, crs=projUTM)  
# plot(mtlIle_mesh)
```

# Fonctions
## Fonction qui retroune longueur de routes, en séparant par type de route, pour une région
```{r}
longRoutes <- function(routes, reg){
  int <- st_intersects(reg, routes)
  intersect <- st_intersection(routes[int[[1]],], reg)
  if (dim(intersect)[1] > 0){
    df <- intersect %>% group_by(highway) %>%
    summarise(longueur = as.numeric(sum(st_length(geometry))))
    df2 <- data.frame(highway=c(unique(routes$highway)))
    df <- left_join(df2,df)
    df$longueur[is.na(df$longueur)] <- 0
  } else {
    len <- length(unique(routes$highway))
    df <- data.frame(highway = c(unique(routes$highway)), longueur=rep(0, len), geometry=rep(st_geometry(st_linestring()),len))
    df <- st_as_sf(df, crs=st_crs(reg))
  }
  return (df)
}
```

### Fonction qui retourne les longueur de routes pour plusieurs régions
```{r}
longRoutes_df <- function(routes, regs, nom_var){
  n <- length(unique(routes$highway)) 
  nx <- n*dim(regs)[1]
  df <- tibble(highway = rep(NA, nx), longueur = rep(NA, nx), geometry = rep(NA, nx), code = rep(NA, nx))
  for (i in (1:dim(regs)[1])){
    code <- as.numeric(st_drop_geometry(regs[nom_var])[i,])
    temp <- longRoutes(routes, regs[i,])
    temp$code <- rep(code, n)
    df[(n*(i-1)+1):(n*i),] <- temp
    print(i)
  }
  return (df)
}
```

## Fonction qui retourne le nombre de points (provenant d'une covariable) dans un rayon r d'un point donné en entrée. Une liste de points peut être donnée en entrée.
```{r}
compte_spatial <- function(loc_sf, cov_sf, rayon, nQuadSegs){
  # Rendre les objets sf en spdf car le fonction point2count() a besoin de spdf en entrée
  cov_spdf <- as_Spatial(cov_sf)
  loc_buffer <- as_Spatial(st_buffer(loc_sf, rayon, nQuadSegs)) # st_buffer() augmente les points en disque de rayon rayon.
  # Fonction point2count() du package inlabru - compte les points sur des surfaces
  p2c <- point2count(loc_buffer, cov_spdf)
  return(p2c)
}

# verif 
#   mtl_fC <- read_sf("C:/Users/edgar/OneDrive/Bureau/Ecole/HEC/E23/SAAQ/Données/osm/intersections/mtl_fC.shp")
#   mtl_fC <- st_transform(mtl_fC, projUTM)
#   aEval_sf <- st_as_sf(data.frame(mtlIle_mesh$loc[,1:2]), coords = c("X1","X2"), crs=projUTM)
#   tic()
#   test.2 <- compte_spatial(aEval_sf, mtl_fC, 0.325, 100)
#   toc()
#   test.2$n
# } 
```

## Fonction retournant un compte total par région (municipalités ou MRC). 
```{r}
compte_region <- function(regions_sf, cov_sf, nom_var){
  # Déclaration d'un df avec toutes les régions (les codes des régions)
  df_reg <- as_tibble(data.frame(joinVar = unique(st_drop_geometry(regions_sf[nom_var]))))
  df_reg[[nom_var]] <- as.factor(df_reg[[nom_var]])
  # Intersection entre les points (covariables) et régions
  join_cov <- st_join(cov_sf, regions_sf, join = st_intersects)
  # Nombre par régions
  tab_jC <- as.data.frame(table(st_drop_geometry(join_cov[nom_var])))
  join_cov_comp <- right_join(tab_jC, df_reg)
  colnames(join_cov_comp)[2] <- "cov"
  join_cov_comp$cov[is.na(join_cov_comp$cov)] <- 0
  return(join_cov_comp)
}

# verif 
#   qc_fC <- read_sf("C:/Users/edgar/OneDrive/Bureau/Ecole/HEC/E23/SAAQ/Données/osm/intersections/qc_fC.shp")
#   
#   tic()
#   test <- compte_region(qc_muncp, qc_fC, "MUS_CO_GEO")
#   toc()
#     # Ne prend que 9 secondes pour les municipalités (1345 polygones) - très raisonnable
#   
#   # Vérifications
#   sum(test$cov) == dim(qc_fC)[1] # Normal car on a enlevé des muncp
#   
#   tic()
#   test2 <- compte_region(qc_mrc, qc_fC, "MRS_CO_MRC")
#   toc()
#     # Ne prend que 9 secondes pour les municipalités (1345 polygones) - très raisonnable
#   
#   # Vérifications
#   sum(test2$cov) == dim(qc_fC)[1] # Confirmation!

```

## Fonction qui retourne la proportion de zone d'un type (commercial, résidentiel) dans un rayon autour d'un point
```{r}
load(file.path(pathTraitees, "occRes.Rda"))
load(file.path(pathTraitees, "occIndComm.Rda"))

pt <- st_geometry(st_as_sf(data.frame(mtlIle_mesh$loc[,1:2]), coords = c("X1","X2"), crs=projUTM))[19]
pts <- st_as_sf(data.frame(mtlIle_mesh$loc[,1:2]), coords = c("X1","X2"), crs=projUTM)

# Union pour ne garder qu'une géométrie
occRes_union <- st_union(occRes)
occIndComm_union <- st_union(occIndComm)

# Sépare les polygones qui ne se touchent pas
occRes_poly <- occRes_union %>%  st_cast("POLYGON") %>% 
  st_sf()
occIndComm_poly <- occIndComm_union %>%  st_cast("POLYGON") %>% 
  st_sf()

# Importation de sous-régions de l'île de Mtl
load(file.path(pathTraitees, "mtl_cc_cov_CT.Rda"))
# Création de jdD où l'on associe les sous-régions mtlaises à des zones
mtl_cc_cov_CT_idx <- mtl_cc_cov_CT %>% mutate(idx=1:dim(mtl_cc_cov_CT)[1]) %>% select(idx) %>% st_intersection(mtl_poly)
occRes_join <- st_join(occRes_poly %>% mutate(ID=1:dim(occRes_poly)[1]) %>% select(ID), mtl_cc_cov_CT_idx)
occIndComm_join <- st_join(occIndComm_poly %>% mutate(ID=1:dim(occIndComm_poly)[1]) %>% select(ID), mtl_cc_cov_CT_idx)




# Fonction qui retourne la proportion de zone dans un polygone

pt <- st_sfc(pt)
pt <- st_set_crs(pt, projUTM)
buf_pt <- st_buffer(pt, dist=0.325)
buf_pt <- st_intersection(buf_pt, mtl_poly)

propSol_join <- function(buf, cmm_polyJoin){
  buf <- st_sfc(buf)
  buf <- st_set_crs(buf, projUTM)
  
  id <- st_join(st_sf(buf), mtl_cc_cov_CT %>% mutate(idx=1:dim(mtl_cc_cov_CT)[1])) %>% select(idx)
cmm_filter <- cmm_polyJoin %>% filter((idx) %in% id$idx) %>% st_difference()
inter <- st_intersection(buf, cmm_filter)
  areaInter <- st_area(inter)
  areaBuf <- st_area(buf)
  # print(sum(areaInter))
  # tic()
  if (is_empty(areaInter)||is_empty(areaInter)) {
    val = 0
    } else {
  val <- sum(areaInter) / sum(areaBuf)
    }
  # toc()
  return(val)
}

# Vielles fonctions plus lentes
propSol <- function(pt, cmm_union, rayon){
  # tic()
  pt <- st_sfc(pt)
  pt <- st_set_crs(pt, projUTM)
  buf <- st_buffer(pt, dist=rayon)
  buf <- st_intersection(buf, mtl_poly)
  # toc()
  inter <- st_intersection(buf, cmm_union)
  # toc()
  areaInter <- st_area(inter)
  areaBuf <- st_area(buf)
  # tic()
  if (is_empty(areaInter)||is_empty(areaInter)) {
    val = 0
    } else {
  val <- sum(areaInter) / sum(areaBuf)
    }
  # toc()
  return(val)
}
propSol_buf <- function(buf, cmm_union){
  buf <- st_sfc(buf)
  buf <- st_set_crs(buf, projUTM)
  inter <- st_intersection(buf, cmm_union)
  
  areaInter <- st_area(inter)
  areaBuf <- st_area(buf)
  # print(sum(areaInter))
  # tic()
  if (is_empty(areaInter)||is_empty(areaInter)) {
    val = 0
    } else {
  val <- sum(areaInter) / sum(areaBuf)
    }
  # toc()
  return(val)
}

# Verif
  # tic()
  # propSol_join(buf_pt, occRes_join)
  # toc()
  # 
  # tic()
  # propSol(pt, occRes_poly, 0.325)
  # toc()
  # 
  # tic()
  # propSol_buf(buf_pt, occRes_poly)
  # toc()

# Fonction qui retourne les proportion de zone pour une liste de polygones
prop_zone_join <- function(pts, cmm_union, rayon){
  buf_poly <- st_buffer(st_geometry(pts), rayon)
  buf_poly <- st_intersection(buf_poly, mtl_poly)
  result <- as.numeric(lapply(buf_poly, propSol_join, cmm_polyJoin=cmm_union))
  return(result)
}

# Vieilles fcts
prop_zone <- function(pts, cmm_union, rayon){
  result <- as.numeric(lapply(st_geometry(pts), propSol, cmm_union=cmm_union, rayon=rayon))
  return(result)
}

prop_zone_buf <- function(pts, cmm_union, rayon){
  buf_poly <- st_buffer(st_geometry(pts), rayon)
  buf_poly <- st_intersection(buf_poly, mtl_poly)
  result <- as.numeric(lapply(buf_poly, propSol_buf, cmm_union=cmm_union))
  return(result)
}

# Verif
  pts[1:10,]
  # mapview(pts[1:10,])
  # 
  # tic()
  # test1 <- prop_zone(pts[1:10,], occRes_poly, 0.325)
  # toc()
  # 
  # tic()
  # test2 <- prop_zone_buf(pts[1:10,], occRes_poly, 0.325)
  # toc()
  # 
  # tic()
  # test3 <- prop_zone_join(pts[1:10,], occRes_join, 0.325)
  # toc()
  # 
  # table(test1==test2)
  # table(test2==test3)

```



# AREAL - Traitement covariables

```{r}
# Shapefile Régions - de cancensus car couvre efffectivement tout le Qc
load(file.path(pathTraitees, "qc_muncp_cc.Rda"))
load(file.path(pathTraitees, "qc_mrc_cc.Rda"))
# mapview(qc_muncp_cc)

# Routes
qc_route <- st_read(file.path(pathBrutes, "Débit Qc",  "cir_v_geo_sectn_trafc_locls/cir_v_geo_sectn_trafc_locls.shp"))
qc_route <- qc_route %>% select(geometry)
qc_route <- st_transform(qc_route, crs)
qc_route$highway <- "Débit"
qc_route$osm_id <- NA
qc_mw <- read_sf(file.path(pathBrutesWeb,"osm" ,"routes", "qc_mw.shp"))
qc_tr <- read_sf(file.path(pathBrutesWeb,"osm" ,"routes", "qc_tr.shp"))
qc_pr <- read_sf(file.path(pathBrutesWeb,"osm" ,"routes", "qc_pr.shp"))
qc_sec <- read_sf(file.path(pathBrutesWeb,"osm" ,"routes", "qc_sec.shp"))
qc_ter <- read_sf(file.path(pathBrutesWeb, "osm" ,"routes", "qc_ter.shp"))

# Intersections
mtl_fC <- read_sf(file.path(pathBrutesWeb, "osm", "intersections", "mtl_fC.shp"))
mtl_stop <- read_sf(file.path(pathBrutesWeb, "osm", "intersections", "mtl_stop.shp"))
mtl_link_ct <- read_sf(file.path(pathBrutesWeb, "osm", "intersections", "mtl_link_ct.shp"))
mtl_fC <- st_transform(mtl_fC, projUTM)
mtl_stop <- st_transform(mtl_stop, projUTM)

qc_fC <- read_sf(file.path(pathBrutesWeb, "osm", "intersections", "qc_fC.shp"))
qc_stop <- read_sf(file.path(pathBrutesWeb, "osm", "intersections", "qc_stop.shp"))
qc_link_ct <- read_sf(file.path(pathBrutesWeb, "osm", "intersections", "qc_link_ct.shp"))

# Hôpital
qc_hosp <- read_sf(file.path(pathBrutesWeb, "osm", "autres", "qc_hosp.shp"))

# Occupation du sol
load(file.path(pathTraitees, "occRes.Rda"))
load(file.path(pathTraitees, "occIndComm.Rda"))
load(file.path(pathTraitees, "ram.Rda"))
```

## Sommes des routes par municipalités
```{r}
# # Verif
# longRoutes(rbind(qc_mw, qc_tr, qc_route), qc_muncp[1,])
# longRoutes(rbind(qc_mw, qc_tr, qc_route), qc_muncp[2,])
# longRoutes_df(rbind(qc_mw, qc_tr, qc_route), qc_muncp[1:2,], "MUS_CO_GEO")
# test <- longRoutes_df(rbind(qc_mw, qc_tr, qc_route), qc_muncp[100:110,], "MUS_CO_GEO")
# dim(qc_muncp)
mapview(qc_route) + mapview(qc_mw, color="red") + mapview(qc_tr, color="yellow") + mapview(qc_pr, color= "green") + mapview(qc_sec, color= "pink") + mapview(qc_ter, color= "orange")




# Avec debit, motorway, trunk
tic()
muncp_routes <- longRoutes_df(rbind(qc_mw, qc_tr, qc_route, qc_pr, qc_sec, qc_ter), qc_muncp_cc, "CD_MUN")
toc()
# 7700 sec


save(muncp_routes, file = file.path(pathTraitees, "muncp_routes.Rda"))

load(file = file.path(pathTraitees, "muncp_routes.Rda"))

# # Verif
# sum(muncp_routes$longueur[muncp_routes$highway=="Débit"])
# sum(st_length(qc_route$geometry))
# # acceptable - surtout qu'on a retiré des municipalités dans l'alignements cancensus et off

############## MRC ###################

# # Avec debit, motorway, trunk
tic()
mrc_routes <- longRoutes_df(rbind(qc_mw, qc_tr, qc_route, qc_pr, qc_sec, qc_ter), qc_mrc_cc, "CD_MRC")
toc()
# 630 sec

save(mrc_routes, file = file.path(pathTraitees, "mrc_routes.Rda"))
load(file.path(pathTraitees, "mrc_routes.Rda"))

# # Verif
# sum(mrc_routes$longueur[mrc_routes$highway=="Débit"])
# sum(st_length(qc_route$geometry))
# # logique que ce soit très très proche
# 
# mapview(qc_route) + mapview(st_as_sf(mrc_routes[mrc_routes$highway=="Débit",]), color="red") + mapview(qc_mrc, col.regions="green")
```

## Intersections par municipalités et MRC
```{r}
tic()
fC_muncp <- compte_region(qc_muncp_cc, qc_fC, "CD_MUN")
stop_muncp <- compte_region(qc_muncp_cc, qc_stop, "CD_MUN")
link_muncp <- compte_region(qc_muncp_cc, qc_link_ct, "CD_MUN")
toc() # 35 sec

tic()
fC_mrc <- compte_region(qc_mrc_cc, qc_fC, "CD_MRC")
stop_mrc <- compte_region(qc_mrc_cc, qc_stop, "CD_MRC")
link_mrc <- compte_region(qc_mrc_cc, qc_link_ct, "CD_MRC")
toc() # 16 sec

# Verif
# dim(qc_fC)[1]
# sum(fC_muncp$cov)
# dim(qc_stop)[1]
# sum(stop_muncp$cov)
# dim(qc_link_ct)[1]
# sum(link_muncp$cov)
# 
# dim(qc_fC)[1]==sum(fC_mrc$cov)
# dim(qc_stop)[1]==sum(stop_mrc$cov)
# dim(qc_link_ct)[1]==sum(link_mrc$cov)
# Logique que F, car avec les cours d'eau, on perd p-ê quelques points

save(fC_muncp, file = file.path(pathTraitees, "fC_muncp.Rda"))
save(stop_muncp, file = file.path(pathTraitees, "stop_muncp.Rda"))
save(link_muncp, file = file.path(pathTraitees, "link_muncp.Rda"))

save(fC_mrc, file = file.path(pathTraitees, "fC_mrc.Rda"))
save(stop_mrc, file = file.path(pathTraitees, "stop_mrc.Rda"))
save(link_mrc, file = file.path(pathTraitees, "link_mrc.Rda"))
```


## Hôpital par muncp et MRC

```{r}
tic()
hosp_muncp <- compte_region(qc_muncp_cc, qc_hosp, "CD_MUN")
hosp_mrc <- compte_region(qc_mrc_cc, qc_hosp, "CD_MRC")
toc() # 10 sec

# Vérif
# sum(hosp_muncp$cov)
# sum(hosp_mrc$cov)
# length(st_intersects(qc_poly, qc_hosp)[[1]])


save(hosp_muncp, file = file.path(pathTraitees, "hosp_muncp.Rda"))
save(hosp_mrc, file = file.path(pathTraitees, "hosp_mrc.Rda"))
```


# SPP - Traitement covariables

Éventuellement, le but serait de faire une grille de Mtl assez raffiné, avec tout défini à chaque 100m, et on utiliserait eval_spatial() et bru_fill_missing() pour remplir tous les jdD.

Pour l'instant faisons un exemple avec le mesh de Mtl suivant et les accidents mortels ayant eu lieu à Mtl:
```{r}
load(file.path(pathTraitees, "mtl_M.Rda"))

mapview(st_as_sf(data.frame(mtlIle_mesh$loc[,1:2]), coords = c("X1","X2"), crs=projUTM), cex=2) + mapview(mtl_M, col.regions="red", cex=2)

pts <- rbind(st_as_sf(data.frame(mtlIle_mesh$loc[,1:2]), coords = c("X1","X2"), crs=projUTM) %>% select(geometry), mtl_M %>% select(geometry))

intersects <- st_intersects(st_buffer(pts, 0.325), mtl_poly)

ptAEnlever <- which(as.matrix(intersects)==F, as.matrix(intersects))
mapview(pts[ptAEnlever,])
pts <- pts[-ptAEnlever,]
mapview(pts, cex=2) + mapview(mtl_M, col.regions="red", cex=2)

unique(mtl_M$AN)
dim(mtl_M)

mapview(pts[c(326, 194),]) + mapview(pts[515,], col.regions="red")
```

Pour tous ces points, il faut extraire les covariables suivantes :
  intersections
    fC
    stop
    link
  hopital
  routes
    rma
  occupation du sol
  
## Somme de points autour du point d'intérêt
Rayon de 325m
```{r}
mtl_fC <- st_transform(mtl_fC, projUTM)
mtl_stop <- st_transform(mtl_stop, projUTM)
mtl_link_ct <- st_transform(mtl_link_ct, projUTM)
hosp <- st_transform(qc_hosp, projUTM)

tic()
fC <- compte_spatial(pts, mtl_fC, 0.325, 100)
toc()
tic()
stop <- compte_spatial(pts, mtl_stop, 0.325, 100)
toc()
tic()
link <- compte_spatial(pts, mtl_link_ct, 0.325, 100)
toc()
tic()
hopit <- compte_spatial(pts, hosp, 0.325, 100)
toc()


ggplot(as_tibble(data.frame(fC=fC$n, stop=stop$n))) + 
  geom_point(aes(x=fC, y=stop))
table(is.na(stop$n))

cor(fC$n, stop$n)
```

## Somme de longueur de routes autour d'un pt d'interet
```{r}
rayon=0.325
colnames(ram)[3] <- "highway"

longRoutes_df_aj <- function(routes, regs){
  n <- length(unique(routes$highway)) 
  nx <- n*dim(regs)[1]
  df <- tibble(highway = rep(NA, nx), longueur = rep(NA, nx), geometry = rep(NA, nx))
  for (i in (1:dim(regs)[1])){
    temp <- longRoutes(routes, regs[i,])
    df[(n*(i-1)+1):(n*i),] <- temp
    # print(i)
  }
  return (df)
}


buf_poly <- st_buffer(pts, rayon)
buf_poly <- st_intersection(buf_poly, mtl_poly)
# mapview(st_sf(buf_poly))

tic()
routes_spp <- longRoutes_df_aj(ram, buf_poly)
toc() # 156.12 pour 647 pts

```

  
## Proportions des aires des zones alentours
```{r}
tic()
propRes <- prop_zone_join(pts, occRes_join, 0.325)
toc() # 120
tic()
propIndComm <- prop_zone_join(pts, occIndComm_join, 0.325)
toc()
```

## Mettre ensemble 
```{r}
fC$n
stop$n
link$n
hopit$n
routes_1 <- routes_spp %>% filter(highway==1) %>% select(longueur) %>% st_drop_geometry()
routes_2 <- routes_spp %>% filter(highway==2) %>% select(longueur) %>% st_drop_geometry()
routes_3 <- routes_spp %>% filter(highway==3) %>% select(longueur) %>% st_drop_geometry()
routes_ens <- routes_1$longueur + routes_2$longueur + routes_3$longueur
routes_ens
propRes
propIndComm




df_spp <- tibble(fC=fC$n, stop=stop$n, link=link$n, hopit=hopit$n, r1=routes_1$longueur, r2=routes_2$longueur, r3=routes_3$longueur, rEns=routes_ens, propRes=propRes, propIndComm=propIndComm)

# Verif
  # table(df_spp$rEns==df_spp$r1+df_spp$r2+df_spp$r3)



save(df_spp, file = file.path(pathTraitees, "df_spp.Rda"))
```






