---
title: "Nouvelles Données"
author: "Edgar Lanoue"
date: "2023-08-25"
output: 
  html_document : 
    code_folding: hide
    toc_depth: 6
editor_options: 
  chunk_output_type: console
---

# Création du répertoire Données
```{r}
path <- "C:/Users/edgar/OneDrive/Bureau/Ecole/HEC/E23/SAAQ/SR - Propre/Donnees"

# Liste complète des dossiers à créer
dirs <- c("Brutes", "Brutes/web", "Brutes/web/cancensus", "Brutes/web/osm", 
          "Traitees", "Brutes/CMM/occ", "Brutes/CMM/ram", 
          "Brutes/Debit Qc/cir_v_geo_sectn_trafc_locls", 
          "Brutes/Debit Qc/Débits Tarcisio", 
          "Brutes/Frontieres administratives/Quebec",
          "Brutes/collisions_routieres_MTL_SHP")

# Créer les répertoires
lapply(file.path(path, dirs), dir.create, recursive = TRUE, showWarnings = FALSE)
```



# Données géolocalisées d'accidents Mtl
Ces données sont publiques!
Séparation des accidents selon leur gravité, et ajout d'un indicateur COVID-19 après le 13 mars 2020.
```{r}
mtl <- read_sf(dsn =file.path(pathBrutes, "collisions_routieres_MTL_SHP"))

mtl <- mtl %>%
  mutate(ind_covid = ifelse(DT_ACCDN > date("2020-03-13"), 1,0)) %>%
  mutate(ind_covid = ifelse(DT_ACCDN > date("2020-03-13"), "Post-Covid", "Pre-Covid")) #%>%
  # filter(AN>=2015)
mtl <- st_transform(mtl, projUTM)

mtl_M <- mtl %>% filter(GRAVITE=="Mortel")
mtl_G <- mtl %>% filter(GRAVITE=="Grave")
mtl_L <- mtl %>% filter(GRAVITE=="Léger")

save(mtl_M, file = file.path(pathTraitees, "mtl_M.Rda"))
save(mtl_G, file = file.path(pathTraitees, "mtl_G.Rda"))
save(mtl_L, file = file.path(pathTraitees, "mtl_L.Rda"))

```

Comme les données d'accidents ne sont pas publiques, ce code ne peut être reproduit.

```{r}
pathIn <- "C:/Users/edgar/OneDrive/Bureau/Ecole/HEC/E23/SAAQ/Données"
pathOut <- "C:/Users/edgar/OneDrive/Bureau/Ecole/HEC/E23/SAAQ/SR - Propre/Données/Bruts"
```


## Lecture des données d'accidents
```{r}
an <- c(2011, 2012, 2013, 2014, 2015, 2016, 2017, 2018, 2019, 2020, 2021, 2022)

data_acc <- NULL

# données des accidents la SAAQ
for (i in an) {
  temp <-  read.csv(paste(paste(pathIn, "/Accidents/Accidents_", sep=""), i, "_v20230713.csv", sep=""))
  data_acc <- rbind(data_acc, temp)
  print(i)
}

save(data_acc, file = paste(pathOut, "/data_acc.Rda", sep=""))

dim(data_acc)
```


 
Si jamais on voulait utiliser les autres données de la SAAQ
## Lecture des données d'infractions CC
```{r}
# data_inf_CC <- NULL
# 
# for (i in an[-12]) {
#   temp <-  read.csv(paste("C:/Users/edgar/OneDrive/Bureau/Ecole/HEC/E23/SAAQ/Données/Infractions CC/Infractions_CC_", i, "_v20230713.csv", sep=""))
#   data_inf_CC <- rbind(data_inf_CC, temp)
# }
# 
# save(data_inf_CC, file = "C:/Users/edgar/OneDrive/Bureau/Ecole/HEC/E23/SAAQ/Données/data_inf_CC.Rda")
```

Pas les données de 2022!

## Lecture des données d'infractions CSR
```{r}
# data_inf_CSR <- NULL
# 
# for (i in an[-12]) {
#   temp <-  read.csv(paste("C:/Users/edgar/OneDrive/Bureau/Ecole/HEC/E23/SAAQ/Données/Infractions CSR/Infractions_CSR_", i, "_v20230713.csv", sep=""))
#   data_inf_CSR <- rbind(data_inf_CSR, temp)
# }
# 
# save(data_inf_CSR, file = "C:/Users/edgar/OneDrive/Bureau/Ecole/HEC/E23/SAAQ/Données/data_inf_CSR.Rda")
```

#### Lecture des données de flotte de véhicules
```{r}
# library(dplyr)
# 
# data_flotte <- NULL
# 
# for (i in an) {
#   print(i)
#   temp <-  read.csv(paste("C:/Users/edgar/OneDrive/Bureau/Ecole/HEC/E23/SAAQ/Données/Flotte/VEHICULES_", i, "_12.csv", sep=""))
#   data_flotte <- bind_rows(data_flotte, temp)
# }
# 
# save(data_flotte, file = "C:/Users/edgar/OneDrive/Bureau/Ecole/HEC/E23/SAAQ/Données/data_flotte.Rda")
```



















