---
title: "SPP-LGCP"
author: "Edgar Lanoue"
date: "2024-05-30"
output: html_document
editor_options: 
  chunk_output_type: console
---

# Figures
fig: L mtl SPP
fig: spp_cc_CTvDA
fig: spp_mtl den
fig: density mT

# Tableaux
tab: osm_spp_resume
tab: cc_spp_resume
tab: cmm_spp_resume

###########################


Changer les liens vers vos données:
```{r}
path <- "C:/Users/edgar/OneDrive/Bureau/Ecole/HEC/E23/SAAQ/SR - Propre"

pathBrutes <- file.path(path, "Donnees", "Brutes")
pathBrutesWeb <- file.path(pathBrutes, "web")
pathTraitees <- file.path(path, "Donnees", "Traitees")
```

# CRS
```{r}
library(sf)
crs <- st_crs("NAD83")
projUTM <- st_crs("+proj=utm +zone=18 +datum=NAD83 +units=km +no_defs")
```

Pareil à travers tous les codes!
###########################

```{r}
library(osmdata)
library(mapview)
library(tidyverse)
library(sf)
library(tictoc)
library(sp)
library(spatstat)
library(ggpubr)
library(fields)

library(cancensus)
library(INLA)
library(inlabru)
library(patchwork)

library(viridis)
library(stargazer)
```


# Importation Cancensus pour municipalités et MRC
```{r}
qc_bb <- getbb("Quebec")
mtl_bb <- getbb("Montreal")

# Polygone de la province du Qc
qc_poly <- getbb(place_name = "Quebec", format_out = "polygon", limit=1)

# Le premier de la liste est effectivement la province, les autres sont des iles loin au Nord
  qc_poly <- st_polygon(list(qc_poly[[1]]))
  qc_poly <- st_sf(geometry = st_sfc(qc_poly), crs = crs)

mtl_poly <- read_sf(file.path(pathBrutesWeb, "cancensus", "mtl_poly.shp"))
mtl_poly
mtl_poly <- st_transform(mtl_poly, crs = projUTM)

# Sépare les 4 îles en différents polygones
mtlpoly_4 <- st_cast(mtl_poly, "POLYGON")
mtlIle_mesh <- inla.mesh.2d(boundary = mtlpoly_4, max.edge = 2, cutoff = 1, crs=projUTM)  #2,1
plot(mtlIle_mesh)

```


# Importons les données
```{r}
load(file.path(pathTraitees, "df_spp.Rda"))
load(file.path(pathTraitees, "mtl_cc_cov_CT.Rda"))
load(file.path(pathTraitees, "mtl_cc_cov_DA.Rda"))

load(file.path(pathTraitees, "mtl_M.Rda"))
load(file.path(pathTraitees, "mtl_G.Rda"))
load(file.path(pathTraitees, "mtl_L.Rda"))


diff_days <- as.numeric(date("2021-12-31") - date("2020-03-13"))
date_ini <- date("2019-12-31") - diff_days 

mtl_M <- mtl_M %>%
  mutate(ind_covid=0) %>%
  mutate(ind_covid = ifelse(DT_ACCDN > date_ini & DT_ACCDN < date("2019-12-31"), 1, ind_covid)) %>%
  mutate(ind_covid = ifelse(DT_ACCDN > date("2020-03-13"),2, ind_covid))

mtl_G <- mtl_G %>%
  mutate(ind_covid=0) %>%
  mutate(ind_covid = ifelse(DT_ACCDN > date_ini & DT_ACCDN < date("2019-12-31"), 1, ind_covid)) %>%
  mutate(ind_covid = ifelse(DT_ACCDN > date("2020-03-13"),2, ind_covid))


mtl_M %>% filter(ind_covid==1) %>% dim()
mtl_M %>% filter(ind_covid==2) %>% dim()
mapview(mtl_M %>% filter(ind_covid==1), col.region="red", cex=2) + mapview(mtl_M %>% filter(ind_covid==2), col.region="blue", cex=2) 


# Ind pre/post covid - 2020
mtl_M_post <- mtl_M %>% filter(DT_ACCDN > date("2020-03-13")) 
mtl_M_pre <- mtl_M %>% filter(DT_ACCDN <= date("2020-03-13")) 
mtl_G_post <- mtl_G %>% filter(DT_ACCDN > date("2020-03-13")) 
mtl_G_pre <- mtl_G %>% filter(DT_ACCDN <= date("2020-03-13")) 
mtl_L_post <- mtl_L %>% filter(DT_ACCDN > date("2020-03-13")) 
mtl_L_pre <- mtl_L %>% filter(DT_ACCDN <= date("2020-03-13")) 

mapview(mtl_M, cex=2)


# length(mtl_L$NO_SEQ_COL)
# length(unique(mtl_L$NO_SEQ_COL))

mtl_M %>% group_by(AN) %>%
  summarise(nbAcc=length(NO_SEQ_COL)) %>%
  st_drop_geometry() %>% plot()
```

# Annalyse Préliminaire
## Density des MPS - Analyse préliminaires
```{r}
hex <- c("darkred", "red", "orange", "yellow", "green", "cyan", "blue", "darkblue")
plot_den <- function(den){
  df <- data.frame(Intensité = as.vector(den$v), x=rep(den$xcol, each=den$dim[1]), y=rep(den$yrow, den$dim[2]))
ggplot(df) +
  geom_tile(aes(x=x, y=y, fill=Intensité)) +
  scale_fill_gradientn(na.value="white", colours = rev(hex)) + 
  theme_void() + 
  theme(
    legend.margin = margin(10, 5, 0, 10),  # Adjust legend margins (top, right, bottom, left)
    # panel.border = element_rect(color = "black", fill = NA, size = 1)
  )
}
ratio_1Sur2 <- function(sf_pts1, sf_pts2, titre){
  den_1 <- density(as.ppp(st_coordinates(sf_pts1), mtlpoly_4))
  den_2 <- density(as.ppp(st_coordinates(sf_pts2), mtlpoly_4))
  if(attr(den_1, "sigma") == attr(den_2, "sigma")){
    alphahat <- dim(sf_pts2)[1]/dim(sf_pts1)[1]
    rr <- t(alphahat * den_1$v)/t(den_2$v)
    df <- data.frame(`RatioIntensité` = as.vector(t(rr)), x=rep(den_1$xcol, each=den_1$dim[1]), y=rep(den_1$yrow, den_1$dim[2]))
    if(is.na(titre)){
      ggplot(df) +
        geom_tile(aes(x=x, y=y, fill=`RatioIntensité`)) +
        scale_fill_gradientn(na.value="white", colours = rev(hex), name="Ratio d'int.", limits = c(0.5, 1.5), oob = scales::squish) + 
        theme_void() + 
        theme(
          legend.margin = margin(10, 5, 0, 10))
    # } else if (is.na(limits)){
    #   ggplot(df) +
    #   geom_tile(aes(x=x, y=y, fill=`RatioIntensité`)) +
    #   scale_fill_gradientn(na.value="white", colours = rev(hex), name="Ratio d'int.") + 
    #   theme_void() + 
    #   theme(
    #     legend.margin = margin(10, 5, 0, 10),  
    #     plot.title = element_text(hjust = 0.5, face = "bold", size = 14)) +
    #   labs(title = titre) 
    } else {
      ggplot(df) +
      geom_tile(aes(x=x, y=y, fill=`RatioIntensité`)) +
      scale_fill_gradientn(na.value="white", colours = rev(hex), name="Ratio d'int.", limits = c(0.5, 1.5), oob = scales::squish) + 
      theme_void() + 
      theme(
        legend.margin = margin(10, 5, 0, 10),  
        plot.title = element_text(hjust = 0.5, face = "bold", size = 14)) +
      labs(title = titre) 
      }
    } else print("Pas la même bande passante")
}

den_M <- density(as.ppp(st_coordinates(mtl_M), mtlpoly_4))
den_G <- density(as.ppp(st_coordinates(mtl_G), mtlpoly_4))
den_L <- density(as.ppp(st_coordinates(mtl_L), mtlpoly_4))

den_M_pre <- density(as.ppp(st_coordinates(mtl_M_pre), mtlpoly_4))
den_G_pre <- density(as.ppp(st_coordinates(mtl_G_pre), mtlpoly_4))
den_L_pre <- density(as.ppp(st_coordinates(mtl_L_pre), mtlpoly_4))

den_M_post <- density(as.ppp(st_coordinates(mtl_M_post), mtlpoly_4))
den_G_post <- density(as.ppp(st_coordinates(mtl_G_post), mtlpoly_4))
den_L_post <- density(as.ppp(st_coordinates(mtl_L_post), mtlpoly_4))

attr(den_M, "sigma")
attr(den_G, "sigma")
attr(den_M, "sigma")


pM <- plot_den(den_M)
pG <- plot_den(den_G)
pL <- plot_den(den_L)

pM_pre <- plot_den(den_M_pre) + geom_point(data=data.frame(st_coordinates(mtl_M_pre)), aes(x=X, y=Y), colour="black", size=0.1)
pM_post <- plot_den(den_M_post) + geom_point(data=data.frame(st_coordinates(mtl_M_post)), aes(x=X, y=Y), colour="black", size=0.1)

pG_pre <- plot_den(den_G_pre)
pG_post <- plot_den(den_G_post)

pL_pre <- plot_den(den_L_pre)
pL_post <- plot_den(den_L_post)

# pM + geom_point(data=data.frame(st_coordinates(mtl_M)), aes(x=X, y=Y), colour="black", size=0.1)
# pG + geom_point(data=data.frame(st_coordinates(mtl_G)), aes(x=X, y=Y), colour="black", size=0.1)
# pL + geom_point(data=data.frame(st_coordinates(mtl_L)), aes(x=X, y=Y), colour="black", size=0.1)


pMsurG <- ratio_1Sur2(mtl_M, mtl_G, "Intensité accidents mortels / \nIntensité accidents graves")
pMsurL <- ratio_1Sur2(mtl_M, mtl_L, "Intensité accidents mortels / \nIntensité accidents légers")
pGsurL <- ratio_1Sur2(mtl_G, mtl_L, "Intensité accidents graves / \nIntensité accidents légers")

p_MpostSurMpre <- ratio_1Sur2(mtl_M_post, mtl_G_pre, NA)#"Intensité accidents mortels post-Covid19 / \npre-Covid19")
p_GpostSurGpre <- ratio_1Sur2(mtl_G_post, mtl_G_pre, NA)#"Intensité accidents graves post-Covid19 / \npre-Covid19")
p_LpostSurLpre <- ratio_1Sur2(mtl_L_post, mtl_G_pre, NA)# "Intensité accidents légers post-Covid19 / \npre-Covid19")


arrangeP <- ggarrange(pM, pM_pre, pM_post, p_MpostSurMpre, pG, pG_pre, pG_post, p_GpostSurGpre, pL, pL_pre, pL_post, p_LpostSurLpre)
r1 <- ggplot() + annotate(geom = 'text', x=1, y=1, label="Mortel", angle = 90, fontface = "bold") + theme_void() 
r2 <- ggplot() + annotate(geom = 'text', x=1, y=1, label="Grave", angle = 90, fontface = "bold") + theme_void() 
r3 <- ggplot() + annotate(geom = 'text', x=1, y=1, label="Léger", angle = 90, fontface = "bold") + theme_void() 
c1 <- ggplot() + annotate(geom = 'text', x=1, y=1, label="2012-2021", fontface = "bold") + theme_void() 
c2 <- ggplot() + annotate(geom = 'text', x=1, y=1, label="Pré-COVID19", fontface = "bold") + theme_void() 
c3 <- ggplot() + annotate(geom = 'text', x=1, y=1, label="COVID19", fontface = "bold") + theme_void() 
c4 <- ggplot() + annotate(geom = 'text', x=1, y=1, label="Ratio COVID/Pré", fontface = "bold") + theme_void() 

# layoutplot <- "
# #eeffgghh
# baaaaaaaa
# baaaaaaaa
# baaaaaaaa
# caaaaaaaa
# caaaaaaaa
# caaaaaaaa
# daaaaaaaa
# daaaaaaaa
# daaaaaaaa
# "

layoutplot <- "#efgh
               baaaa
               caaaa
               daaaa
              "

plotlist <- list(a=arrangeP, b=r1, c=r2, d=r3, e=c1, f=c2, g=c3, h=c4)

# fig: spp_mtl den ####
wrap_plots(plotlist, guides = 'collect', design = layoutplot, widths = c(1,10,10,10,10), heights = c(1, 20,20,20))

ggarrange(pMsurG, pMsurL, pGsurL, nrow=1, common.legend = T, legend = "right")
ggarrange(p_MpostSurMpre, p_GpostSurGpre, p_LpostSurLpre, nrow=1, common.legend = T, legend = "right")

# Même temporalité

# mtl_M %>% filter(ind_covid==1) 
# mtl_M %>% filter(ind_covid==2) 

den_M_pre_mT <- density(as.ppp(st_coordinates(mtl_M %>% filter(ind_covid==1)), mtlpoly_4))
den_M_post_mT <- density(as.ppp(st_coordinates(mtl_M %>% filter(ind_covid==2)), mtlpoly_4))
den_G_pre_mT <- density(as.ppp(st_coordinates(mtl_G %>% filter(ind_covid==1)), mtlpoly_4))
den_G_post_mT <- density(as.ppp(st_coordinates(mtl_G %>% filter(ind_covid==2)), mtlpoly_4))

p_den_pre_mT <- plot_den(den_M_pre_mT) +
  geom_point(data=data.frame(st_coordinates(mtl_M %>% filter(ind_covid==1))), aes(x=X, y=Y), colour="black", size=0.1) + 
  ggtitle("Intensité des accidents mortels du \n13 mars 2018 au 31 décembre 2019") + 
  theme(plot.title = element_text(hjust = 0.5, face = "bold", size = 14))

p_den_post_mT <- plot_den(den_M_post_mT) +
  geom_point(data=data.frame(st_coordinates(mtl_M %>% filter(ind_covid==2))), aes(x=X, y=Y), colour="black", size=0.1) + 
  ggtitle("Intensité des accidents mortels du \n13 mars 2020 au 31 décembre 2021") + 
  theme(plot.title = element_text(hjust = 0.5, face = "bold", size = 14))

plot_den(den_G_pre_mT)
plot_den(den_G_post_mT)

p_GpostSurMpre_mT <- ratio_1Sur2(mtl_G %>% filter(ind_covid==2), mtl_G %>% filter(ind_covid==1), NA)
p_MpostSurMpre_mT <- ratio_1Sur2(mtl_M %>% filter(ind_covid==2), mtl_M %>% filter(ind_covid==1), "Ratio d'intensité COVID/Pré \nsur la même temporalité")



p_MpostSurMpre_mT_aj <- p_MpostSurMpre_mT + scale_fill_gradientn(na.value="white", colours = rev(hex), name="Ratio d'int.", limits = c(0,3), oob = scales::squish)

# fig: density mT
ggarrange(p_den_pre_mT, p_den_post_mT, p_MpostSurMpre_mT_aj, nrow=1)

```

## Méthode de la fonction K de Ripley
```{r}
ppp_M <- as.ppp(st_coordinates(mtl_M), mtlpoly_4)
ppp_G <- as.ppp(st_coordinates(mtl_G), mtlpoly_4)
ppp_L <- as.ppp(st_coordinates(mtl_L), mtlpoly_4)
ppp_M_pre <- as.ppp(st_coordinates(mtl_M_pre), mtlpoly_4)
ppp_G_pre <- as.ppp(st_coordinates(mtl_G_pre), mtlpoly_4)
ppp_L_pre <- as.ppp(st_coordinates(mtl_L_pre), mtlpoly_4)
ppp_M_post <- as.ppp(st_coordinates(mtl_M_post), mtlpoly_4)
ppp_G_post <- as.ppp(st_coordinates(mtl_G_post), mtlpoly_4)
ppp_L_post <- as.ppp(st_coordinates(mtl_L_post), mtlpoly_4)


K_M <- Kest(ppp_M, correction = "Ripley")
K_G <- Kest(ppp_G, correction = "Ripley")
K_L <- Kest(ppp_L, correction = "Ripley")
par(mfrow=c(1,3))
plot(K_M, main="Régulier")
plot(K_G, main="Poisson homogène")
plot(K_L, main="Poisson non-homogène")


M <- 100

E_M <- envelope(ppp_M, Lest, nsim = M)
E_G <- envelope(ppp_G, Lest, nsim = M)
E_L <- envelope(ppp_L, Lest, nsim = 10)

# fig: L mtl SPP
plot(E_M, main="Accidents mortels")
plot(E_G, main="Accidents graves")
plot(E_L, main="Accidents légers")
```










# Figures CT et DA de mtl
```{r}
library(leafsync)

# fig: spp_cc_CTvDA ####
sync(mapview(mtl_cc_cov_CT, layer.name = "Secteurs de recensement"), mapview(mtl_cc_cov_DA, layer.name = "Aires de diffusion"))
```


# Construisons les jdD

```{r}
pts <- rbind(st_as_sf(data.frame(mtlIle_mesh$loc[,1:2]), coords = c("X1","X2"), crs=projUTM) %>% select(geometry), mtl_M %>% select(geometry))
intersects <- st_intersects(st_buffer(pts, 0.325), mtl_poly)
ptAEnlever <- which(as.matrix(intersects)==F, as.matrix(intersects))
mapview(pts[ptAEnlever,]) + mapview(mtl_poly)
st_intersects(st_buffer(pts[ptAEnlever,], 0.325), mtl_poly)

  # mapview(st_as_sf(data.frame(mtlIle_mesh_2$loc[,1:2]), coords = c("X1","X2"), crs=projUTM), cex=2) + mapview(mtl_M, col.regions="red", cex=2)

pts <- pts[-ptAEnlever,]

sf_spp <- st_sf(cbind(df_spp, pts))
  # test <- eval_spatial(sf_spp, pts[16,], "link")

# Derniers ajustements
sf_spp <- sf_spp %>% 
  mutate(fCStop_pond = fC+0.5*stop) %>%
  mutate(hopit_times10 = hopit*10) %>%
  mutate(pourcRes = propRes*100) %>% 
  mutate(pourcIndComm = propIndComm*100) 

```

# Création triangulation plus fine
```{r}
# Sépare les 4 îles en différents polygones
mtlpoly_4 <- st_cast(mtl_poly, "POLYGON")[2:4,]
mtlIle_mesh <- inla.mesh.2d(boundary = mtlpoly_4, max.edge = 1, cutoff = 0.5, crs=projUTM)  
plot(mtlIle_mesh)
```

# Fonctions utiles
```{r}
# Fonction qui évalue la valeur de la covariable à un pt spatial de l'île de Mtl
fillGrid <- function(data, where, layer) {
  v <- eval_spatial(data, where, layer)
  # Fill in missing values; this example would work for SpatialPixelsDataFrame data
  if (any(is.na(v))) {
    v <- bru_fill_missing(data, where, v, layer)
  }
  return(v)
}

# Fonction qui affiche les covariables
grid_gg <- function(data, layer, limits=NULL, title){
  g <-ggplot() +
        gg(cbind(data, layer), aes(fill=layer), geom = "tile") +
        scale_fill_viridis_c(option="magma", limits=limits, , oob = scales::squish) +
        ggtitle(title) +
        labs(
          x = "Longitude",               
          y = "Latitude"                 
        ) +
      theme(plot.title = element_text(hjust = 0.5, face = "bold"))
  return(g)
}

# test.fC <- fillGrid(sf_spp, pts, "stop")
# table(test.fC == sf_spp$stop)

coefs_signif <- function(mod){
  temp <- mod$summary.fixed
  temp$rownames <- row.names(temp)
  family <- mod[["all.hyper"]][["family"]][[1]][["label"]]
  type <- mod$model.random
  coefs_signif <- data.frame(list(temp[(temp$`0.025quant` < 0 & temp$`0.975quant` < 0) | (temp$`0.025quant` > 0 & temp$`0.975quant` > 0),] %>% select(rownames, mean, `0.025quant`, `0.975quant`)))
  return(coefs_signif)
}

mod_tableauPropre <- function(mods){
  len <- length(mods)
  coefs <- NULL
  dic <- NULL
  for (i in 1:len){
    temp <- mods[[i]]$summary.fixed
    coefs <- c(coefs, row.names(temp))
    dic <- c(dic, round(mods[[i]]$dic$dic,3))
  }
  
  df <- tibble(coefs=unique(coefs))
  # nrow <- length(coefs)
  # df <- as.data.frame(matrix(NA, nrow = nrow, ncol = len))
  # rownames(df) <- coefs
  for (i in 1:len){
    temp <- mods[[i]]$summary.fixed
    temp$mean <- (round(temp$mean,3))
    temp$mean <- ifelse(
          (temp[,3] < 0 & temp[,5] < 0) | (temp[,3] > 0 & temp[,5] > 0),
          paste0(temp$mean, " *"),
          paste0(temp$mean)
        )
    temp$coefs <- row.names(temp)
    df <- left_join(df, temp[,c(1,8)], by=join_by(coefs==coefs))
  }
  compteur=1
  Modèle <- "Modèle"
  Gravité <- "Gravité"
  Période <- "Période"
  Région <- "Région"
  NAs <- rep(NA, length(names(mods))+1)
  for (i in names(mods)){
    Région <- c(Région, "Montréal")
    Modèle <- c(Modèle, "LGCP")
    Période <- c(Période, ifelse(grepl("_14",i), "2014-21", ifelse(grepl("_11", i), "2011-21", ifelse(grepl("_post", i), "2020-21", ifelse(grepl("_pre", i), "2018-19", "2011-21")))))
    Gravité <- c(Gravité, ifelse(grepl("_M", i), "Mortel", ifelse(grepl("_GM", i), "Grave + Mortel", ifelse(grepl("_L", i), "Léger", ifelse(grepl("_G", i), "Grave", "")))))
    
    compteur=compteur+1
  }
  # Famille <- gsub("poisson", "Poisson", Famille)
  # Famille <- gsub("nbinomial", "NB", Famille)
  # Famille <- gsub("zeroinflatedPoisson1", "ZIP", Famille)
  
  df_titre <- t(data.frame(Modèle, Région, Gravité, Période, NAs))
  rownames(df_titre) <- NULL
  df_titre <- df_titre[apply(df_titre, 1, function(row) any(row[-1] != "")), ]
  colnames(df)[-1] <- paste("Modèle", 1:len)
  colnames(df)[1] <- "Coefficients"
  colnames(df_titre) <- colnames(df)
  df[dim(df)[1]+1,] <- rep(NA, dim(df)[2])
  df[dim(df)[1]+1,] <- t(data.frame(c("DIC", round(dic))))
  df <- rbind(df_titre,df)
  class(df_titre)

  return(df)
}
```

# Figures covariables OSM
```{r}
library(stargazer)
# tab: osm_spp_resume ####
tab_resume_spp <- sf_spp %>%
  data.frame() %>%
  select("Nb. feu circul. + 0.5 * Nb. panneaux d'arrêt dans un rayon de 325m"=fCStop_pond, 
         "Nb. hôpitaux * 10 dans un rayon de 325m"=hopit_times10, ) %>% 
  stargazer(., type="latex", digit.separator="", digits=1, digits.extra = 2, header=F, out.header=F)
```


### Création grid
```{r}
bbox <- st_bbox(mtl_poly) # Assuming 'crashes' is your crash locations sf object

# Define the grid cell size (e.g., 100 meters)
cell_size <- 0.2

# Create a grid
x_coords <- seq(bbox["xmin"], bbox["xmax"], by = cell_size)
y_coords <- seq(bbox["ymin"], bbox["ymax"], by = cell_size)
grid <- expand.grid(x = x_coords, y = y_coords)

# Convert to sf points
grid_sf <- st_as_sf(grid, coords = c("x", "y"), crs = projUTM)
gridMtl <- st_intersection(grid_sf, mtl_poly)
# mapview(gridMtl, cex=1)

st_crs(mtl_cc_cov_DA) == st_crs(projUTM)
```

## Remplir grid et visionner les covariables
### OSM et CMM
```{r}
fC_grid <- fillGrid(sf_spp, st_geometry(gridMtl), "fC")
stop_grid <- fillGrid(sf_spp, st_geometry(gridMtl), "stop")
link_grid <- fillGrid(sf_spp, gridMtl, "link")
hopit_grid <- fillGrid(sf_spp, gridMtl, "hopit")
r_grid <- fillGrid(sf_spp, gridMtl, "rEns")
r1_grid <- fillGrid(sf_spp, gridMtl, "r1")
r2_grid <- fillGrid(sf_spp, gridMtl, "r2")
r3_grid <- fillGrid(sf_spp, gridMtl, "r3")
res_grid <- fillGrid(sf_spp, gridMtl, "propRes")
indComm_grid <- fillGrid(sf_spp, gridMtl, "propIndComm")

cor(fC_grid, stop_grid)
cor(fC_grid, link_grid)
cor(stop_grid, link_grid)
cor(res_grid, indComm_grid)

grid_gg(gridMtl, fC_grid, c(0,100), "Feux de circulation")
grid_gg(gridMtl, stop_grid, title="stop")
grid_gg(gridMtl, link_grid, title="link")
grid_gg(gridMtl, hopit_grid, title="hopit")
grid_gg(gridMtl, r_grid, title="somme routes")
grid_gg(gridMtl, r1_grid, title="route1")
grid_gg(gridMtl, r2_grid, title="route2")
grid_gg(gridMtl, r3_grid, title="route3")
grid_gg(gridMtl, res_grid, title="residentiel")
grid_gg(gridMtl, indComm_grid, title="Indutriel&Commercial")
```
### Cancensus
```{r}
#######
# Ajustements covariables de CC
mtl_data_cc <- mtl_cc_cov_CT %>%
  mutate(C19_benefits_divPopuTimes100 = ifelse(C19_bnf==0,0,C19_bnf/Popultn*100)) %>%
  mutate(revenu_median_menage_div1000 = rvn_md_/1000) %>%
  mutate(chomeurs_divPopuTimes100 = ifelse(chomers==0,0,chomers/Popultn*100),
         jeunes_divPopuTimes100 = ifelse(Popultn==0,0,(a15_19+a20_24)/Popultn*100),
         femmes_divPopuTimes100 = ifelse(Popultn==0,0,(femmes)/Popultn*100),
         vieux_divPopuTimes100 = ifelse(Popultn==0,0,(a65_pls)/Popultn*100)) %>%
  mutate(popu_density_div100 = pp_dnst/100)

C19_benefits_divPopuTimes100 <- fillGrid(mtl_data_cc, st_geometry(gridMtl), "C19_benefits_divPopuTimes100")
revenu_median_menage_div1000 <- fillGrid(mtl_data_cc, st_geometry(gridMtl), "revenu_median_menage_div1000")
chomeurs_divPopuTimes100 <- fillGrid(mtl_data_cc, st_geometry(gridMtl), "chomeurs_divPopuTimes100")
popu_density_div100 <- fillGrid(mtl_data_cc, st_geometry(gridMtl), "popu_density_div100")

# mapview(mtl_data_cc %>% select(revenu_median_menage_div1000))
grid_gg(gridMtl, C19_benefits_divPopuTimes100, title="C19_benefits (/100)")
# grid_gg(gridMtl, C19_benef_grid, title="C19_benefits (/100)")
grid_gg(gridMtl, revenu_median_menage_div1000, title="Revenu median par menage (/1000)")
grid_gg(gridMtl, chomeurs_divPopuTimes100, title="chomeurs/popu*100")
grid_gg(gridMtl, popu_density_div100, title="Densité de population/100")
```

# Corrélation
```{r}
sf_spp <- cbind(sf_spp, 
      C19_benefits_divPopuTimes100=fillGrid(mtl_data_cc, st_geometry(sf_spp), "C19_benefits_divPopuTimes100"),
      revenu_median_menage_div1000=fillGrid(mtl_data_cc, st_geometry(sf_spp), "revenu_median_menage_div1000"),
      chomeurs_divPopuTimes100=fillGrid(mtl_data_cc, st_geometry(sf_spp), "chomeurs_divPopuTimes100"),
      jeunes_divPopuTimes100=fillGrid(mtl_data_cc, st_geometry(sf_spp), "jeunes_divPopuTimes100"),
      vieux_divPopuTimes100=fillGrid(mtl_data_cc, st_geometry(sf_spp), "vieux_divPopuTimes100"),
      popu_density_div100=fillGrid(mtl_data_cc, st_geometry(sf_spp), "popu_density_div100"))

cor_spp <- sf_spp %>% data.frame %>%
  select(fCStop_pond,
         hopit_times10,
         pourcRes,
         pourcIndComm,
         rEns,
         C19_benefits_divPopuTimes100,
         revenu_median_menage_div1000,
         chomeurs_divPopuTimes100,
         popu_density_div100,
         jeunes_divPopuTimes100,
         vieux_divPopuTimes100
         ) 
table(cor_spp$C19_benefits_divPopuTimes100)
cor_matrix <- cor(cor_spp)
cor_upper <- cor_matrix
cor_upper[lower.tri(cor_upper, diag = TRUE)] <- NA
high_cor_pairs <- which(abs(cor_upper) > (0.7), arr.ind = TRUE)
result_mtl <- data.frame(
  var1 = rownames(cor_matrix)[high_cor_pairs[, 1]],
  var2 = colnames(cor_matrix)[high_cor_pairs[, 2]],
  correlation = cor_matrix[high_cor_pairs]
)
stargazer(result_mtl, type="text", summary=F)
```


# Figures covariables CC et CMM

```{r}
# tab: cc_spp_resume ####
mtl_data_cc %>%
  data.frame() %>%
  select("Revenu médian par ménage / 1000 dans le SR"= revenu_median_menage_div1000, 
         "% de chômeurs dans le SR"= chomeurs_divPopuTimes100,
         "% de jeunes (15 à 24 ans) dans le SR"= jeunes_divPopuTimes100,
         "% de vieux (65 ans et plus) dans le SR"= vieux_divPopuTimes100,
         "Centaines d'habitants par kilomètre carré dans le SR"= popu_density_div100,
         "% de bénéficiaires de prestations de COVID-19 dans le SR"= C19_benefits_divPopuTimes100,
         ) %>% 
  stargazer(., type="latex", digit.separator="", digits=1, digits.extra = 2, header=F, out.header=F)

# tab: cmm_spp_resume ####
sf_spp %>%
  data.frame() %>%
  select("% de zone résidentielle dans un rayon de 325 mètres"= pourcRes, 
         "% de zones indus., comm., et bureau dans un rayon de 325 mètres"= pourcIndComm,
         "Kilomètres de routes dans un rayon de 325 mètres"= rEns) %>% 
  stargazer(., type="text", digit.separator="", digits=1, digits.extra = 2, header=F, out.header=F)


```









