---
title: "Areal_jdD"
author: "Edgar Lanoue"
date: "2024-05-16"
output: html_document
editor_options: 
  chunk_output_type: console
---

Changer les liens vers vos données:
```{r}
path <- "C:/Users/edgar/OneDrive/Bureau/Ecole/HEC/E23/SAAQ/SR - Propre"

pathBrutes <- file.path(path, "Donnees", "Brutes")
pathBrutesWeb <- file.path(pathBrutes, "web")
pathTraitees <- file.path(path, "Donnees", "Traitees")
```

# CRS
```{r}
library(sf)
crs <- st_crs("NAD83")
projUTM <- st_crs("+proj=utm +zone=18 +datum=NAD83 +units=km +no_defs")
```

Pareil à travers tous les codes!
###########################


```{r}
library(osmdata)
library(mapview)
library(tidyverse)
library(sf)
library(tictoc)
library(sp)

library(cancensus)
library(INLA)
library(inlabru)

library(spdep)
```


# Importation de tous les jdD

```{r}
# Données accidents
load(file.path(pathTraitees, "data_acc.Rda"))

# Shapefiles Cancensus
load(file.path(pathTraitees, "qc_muncp_cc.Rda"))
load(file.path(pathTraitees, "qc_mrc_cc.Rda"))

# Shapefiles - pas utile
# load("C:/Users/edgar/OneDrive/Bureau/Ecole/HEC/E23/SAAQ/Données/jdDPropre/qc_muncp.Rda")
# load("C:/Users/edgar/OneDrive/Bureau/Ecole/HEC/E23/SAAQ/Données/jdDPropre/qc_mrc.Rda")
```
Les covariables de Cancensus contiennent les shapefiles des municipalités et MRC. Ces shapefiles diffèrent un peu de la version officielles administratives des shapefiles. Nous utiliserons ceux de CC puisque les frontières géographiques y sont mieux représentées et nous obtenons les données de CC directement avec ces frontières. Toutes les autres jdD ont été ajustés en fct des shapefiles de CC.

```{r}
# mapview(qc_muncp_cc)
# mapview(qc_mrc_cc)
```

# Création voisinage

## Relier

```{r}
# Routes québec
qc_route <- st_read(file.path(pathBrutes, "Débit Qc", "cir_v_geo_sectn_trafc_locls", "cir_v_geo_sectn_trafc_locls.shp"))
qc_route <- st_transform(qc_route, crs)

# Régions administratives
qc_reg<- read_sf(dsn =file.path(pathBrutes, "Frontières administratives", "Quebec"), layer = "regio_s")
qc_reg <- qc_reg[-1,]

# Surfaces non inclus dans la shapefile CC
qc_sf <- st_sf(st_union(qc_reg))
qc_cc_sf <- st_sf(st_union(qc_mrc_cc))
dif <- st_difference(qc_sf, qc_cc_sf)
mapview(dif)

# # Paramètres
# regions_df <- qc_mrc_cc
# CD <- "CD_MRC"
# qc_route <- qc_route
buff <- 100

# Fonction qui retoure l'id de routes qui traversent des sections de dif, il s'agit souvent des ponts traversant des cours d'eau.
id_route <- function(regions_df, qc_route, dif, buff){
  route <- as.matrix(t(st_intersects(dif, qc_route))) # routes qui intersectent dif
  idx_route <- which(rowSums(route) > 0L) # extraire id
  route_tra <- !as.matrix((st_within(qc_route[idx_route,], dif))) # route doivent aller d'une région à l'autre et pas rester dans dif
  idx_route_tra <- which(rowSums(route_tra) > 0L)
  id_route <- idx_route[idx_route_tra]
  # Régions qui touche aux routes 
  route_buf <- st_buffer(qc_route[id_route,]$geometry, dist=buff)
  int <- st_intersects(regions_df, route_buf, sparse=T)
  id_reg <- which(rowSums(as.matrix(int))>0L)
  return (list(id_route=id_route, id_reg=id_reg))
}

id_muncp <- id_route(qc_muncp_cc, qc_route, dif, buff=100)
id_mrc <- id_route(qc_mrc_cc, qc_route, dif, buff=100)

# mapview(qc_muncp_cc[id_muncp$id_reg,]) + mapview(qc_route[id_muncp$id_route,], color ="red")
# mapview(qc_mrc_cc[id_mrc$id_reg,]) + mapview(qc_route[id_mrc$id_route,], color ="red")


# Une section de routes doit relier deux régions et pas plus
## Nous avons extraits les routes qui traversent des sections non définis du shapefile
## Les routes qui relient une région à elle-même ne sont pas intéressantes
## Les routes qui relient 3 régions et plus sont problématiques puisque les liens qu'on veut faire entre les régions ne seront pas nécessairement les bons

id_route_prob <- function(regions_df, qc_route, id_reg_route, buff){
  id_routeASep <- NULL
  id_route_1 <- NULL
  reg_tr <- regions_df[id_reg_route$id_reg,]
  for (i in id_reg_route$id_route){
    route <- qc_route[i,]
    regALier <- st_filter(reg_tr, st_buffer(route$geometry, dist=buff))
    if (dim(regALier)[1]>2){
      id_routeASep <- c(id_routeASep, i)
    }
    else if (dim(regALier)[1]<2){
      id_route_1 <- c(id_route_1, i)
    }
    # print(i)
  }
  return(list(id_routeASep=id_routeASep, id_route_1=id_route_1))
}

id_prob_muncp <- id_route_prob(qc_muncp_cc, qc_route, id_muncp, buff=100)
id_prob_mrc <- id_route_prob(qc_mrc_cc, qc_route, id_mrc, buff=100)

# Retirer routes qui ne sont que dans une région 
id_muncp$id_route <- id_muncp$id_route[-match(id_prob_muncp$id_route_1, id_muncp$id_route)]
id_mrc$id_route <- id_mrc$id_route[-match(id_prob_mrc$id_route_1, id_mrc$id_route)]

# Forcer des chemins à ne relier que 2 régions en séparant les chemins en plusieurs segments
separerRoutes <- function(regions_df, qc_route, id_prob, id_reg_route, buff){
  if (!is.null(id_prob$id_routeASep)){
    # Initialiser un multilinestring pour nouvelles sections de routes
    lineAjout <- qc_route[1,] %>% select(geometry)
    lineAjout$geometry[1] <- NULL
    reg_tr <- regions_df[id_reg_route$id_reg,]
    table <- NULL
    for (i in id_prob$id_routeASep){
      route <- qc_route[i,]
      regALier <- st_filter(reg_tr, st_buffer(route$geometry, dist=buff))
      pt_cast <- st_cast(route, "POINT") # Extraire les points où les régions changent
      debut <- pt_cast[1,] %>% select(geometry)
      fin <- pt_cast[dim(pt_cast)[1],] %>% select(geometry)
      inter <- st_intersection(route, st_boundary(regALier)) %>% select(geometry)
      joint <- rbind(debut, st_cast(st_cast(inter, "MULTIPOINT"), "POINT", do_split=T), fin)
      joint <- joint[!duplicated(joint),]
      
      # Création des nouveaux segments p/r à la distance au premier point
      dist <- sort(as.numeric(st_distance(joint)[1,]), index.return=T)
      joint_ord <- joint[dist$ix,]
      
      coords <- st_coordinates(joint_ord)
      n <- dim(joint_ord)[1]
      result <- as.numeric(mapply(c, 1:(n-1), 2:n))
      for (i in seq(1,2*dim(coords)[1]-2, by=2)){
        line_temp <- st_linestring(matrix(coords[result[i]:result[i+1],], ncol=2))
        line_temp <- st_sf(geometry=st_sfc(line_temp), crs=crs)
        line_temp <- st_cast(line_temp, "MULTILINESTRING")
        # print(colSums(as.matrix(st_intersects(regALier, st_buffer(line_temp, buff)))) >1)
        if (colSums(as.matrix(st_intersects(regALier, st_buffer(line_temp, buff)))) == 2){
          lineAjout <- rbind(lineAjout, line_temp)
          temp <- colSums(as.matrix(st_intersects(regALier, st_buffer(line_temp, buff))))
          table <- c(table, temp)
        }
      }
    }
    lineAjout <- lineAjout[-1,] # Retirer la première rangée bidon (était juste là pour initialisation)
  
  # Retirer route qu'on vient d'ajuster et ajouter les routes ajustées
    qc_route_new <- rbind(qc_route %>% select(geometry), lineAjout)
    id_route <- id_reg_route$id_route[-match(id_prob$id_routeASep, id_reg_route$id_route)]
    id_route <- c(id_reg_route$id_route, (dim(qc_route)[1]+1):dim(qc_route_new)[1])
  } else{
    qc_route_new <- qc_route
    id_route <- id_reg_route$id_route
  }
  return(list(id_route=id_route, qc_route_new=qc_route_new, table=table))
}

muncp_new <- separerRoutes(qc_muncp_cc, qc_route, id_prob_muncp, id_muncp, buff=100)
mrc_new <- separerRoutes(qc_mrc_cc, qc_route, id_prob_mrc, id_mrc, buff)

# Définir les nouvelles routes et id_route
qc_route_muncp <- muncp_new$qc_route_new
qc_route_mrc <- mrc_new$qc_route_new

id_muncp$id_route <- muncp_new$id_route
id_mrc$id_route <- mrc_new$id_route

# Boucle qui relie toutes les municipalités avec route

chgmntShp <- function(regions_df, qc_route_new, id_reg_route, buff, CD){
  reg_temp <- regions_df
  reg_tr <- regions_df[id_reg_route$id_reg,]
  nouvReg <- NULL
  for (i in id_reg_route$id_route){
    print(i)
    route <- qc_route_new[i,]
    regALier <- st_filter(reg_tr, st_buffer(route$geometry, dist=buff))
    if (!st_intersects(regALier[1,], regALier[2,],sparse=F) & dim(regALier)[1]==2){
      nouvReg <- st_cast(st_difference(st_union(regALier[1,]$geometry, st_buffer(route$geometry, dist=buff)), regALier[2,]), "MULTIPOLYGON")
      regALier[1,]$geometry <- nouvReg
      regALier <- st_difference(st_make_valid(regALier[1:2,]))
      reg_temp[which(as.numeric(st_drop_geometry(regALier[1,][CD]))==(st_drop_geometry(reg_temp[CD])), reg_temp),]$geometry <- regALier[1,]$geometry
      reg_tr[which(as.numeric(st_drop_geometry(regALier[1,][CD]))==st_drop_geometry(reg_tr[CD]), reg_tr),]$geometry <- regALier[1,]$geometry
      
      reg_temp[which(as.numeric(st_drop_geometry(regALier[2,][CD]))==(st_drop_geometry(reg_temp[CD])), reg_temp),]$geometry <- regALier[2,]$geometry
      reg_tr[which(as.numeric(st_drop_geometry(regALier[2,][CD]))==st_drop_geometry(reg_tr[CD]), reg_tr),]$geometry <- regALier[2,]$geometry
    }
  }
  return(reg_temp)
}

muncp_maj <- chgmntShp(qc_muncp_cc, qc_route_muncp, id_muncp, buff, "CD_MUN")
mrc_maj <- chgmntShp(qc_mrc_cc, qc_route_mrc, id_mrc, buff, "CD_MRC")

mapview(mrc_maj)

save(muncp_maj, file = file.path(pathTraitees, "muncp_maj.Rda"))
save(mrc_maj, file = file.path(pathTraitees, "mrc_maj.Rda"))
```

# Voisinage par municipalités
## Sauvegarder voisinage
```{r}
nb_mun_maj <- poly2nb(muncp_maj, snap=0.01)
save(nb_mun_maj, file = file.path(pathTraitees, "nb_mun.Rda"))
```

# Voisinage par MRC
## Sauvegarder voisinage
```{r}
nb_mrc_maj <- poly2nb(mrc_maj, snap=0.01)
save(nb_mrc_maj, file = file.path(pathTraitees, "nb_mrc.Rda"))
```

```{r}
load(file = file.path(pathTraitees, "muncp_maj.Rda"))
load(file = file.path(pathTraitees, "mrc_maj.Rda"))
load(file = file.path(pathTraitees, "nb_mun.Rda"))
load(file = file.path(pathTraitees, "nb_mrc.Rda"))
```

```{r}
lw_mun_maj_b <- nb2listw(nb_mun_maj, style = "B", zero.policy = T) # all neighbor links = 1 
muncp_maj |> st_geometry() |> st_centroid() -> coords_muncp_maj # coordonnées de centroïdes des municipalités
nb_mun_maj_sf <- nb2lines(nb_mun_maj, coords=coords_muncp_maj, proj4string=crs, as_sf=T) # transformer objet nb en objet sf pour faciliter le plot
nb_mun_disj_maj <- n.comp.nb(nb_mun_maj) # lier chaque noeud (région) à son sous-graphe
table(nb_mun_disj_maj$comp.id) # Vérif
nb_mun_disj_maj$comp.id <- as.factor(nb_mun_disj_maj$comp.id)
coords_muncp_maj <- data.frame(coords_muncp_maj,  comp_id=nb_mun_disj_maj$comp.id) # ajouter colonne liant noeud au sous-graphe
nb_mun_maj_sf_disj <- left_join(nb_mun_maj_sf, data.frame(nb_mun_disj_maj, idx=1:1282), by=join_by(i==idx)) # Lier arête au sous-graphe


mapview(nb_mun_maj_sf_disj, zcol="comp.id") + mapview(st_sf(coords_muncp_maj), cex=1, zcol="comp_id")
mapview(st_sf(coords_muncp_maj)[coords_muncp_maj$comp_id!=2,], cex=4, zcol="comp_id")
mapview(muncp_maj)
```


```{r}
lw_mrc_maj_b <- nb2listw(nb_mrc_maj, style = "B", zero.policy = T) # all neighbor links = 1 
mrc_maj |> st_geometry() |> st_centroid() -> coords_mrc_maj # coordonnées de centroïdes des mrc
nb_mrc_maj_sf <- nb2lines(nb_mrc_maj, coords=coords_mrc_maj, proj4string=crs, as_sf=T) # transformer objet nb en objet sf pour faciliter le plot
nb_mrc_disj_maj <- n.comp.nb(nb_mrc_maj) # lier chaque noeud (région) à son sous-graphe
table(nb_mrc_disj_maj$comp.id) # Vérif
nb_mrc_disj_maj$comp.id <- as.factor(nb_mrc_disj_maj$comp.id)
coords_mrc_maj <- data.frame(coords_mrc_maj,  comp_id=nb_mrc_disj_maj$comp.id) # ajouter colonne liant noeud au sous-graphe
nb_mrc_maj_sf_disj <- left_join(nb_mrc_maj_sf, data.frame(nb_mrc_disj_maj, idx=1:98), by=join_by(i==idx)) # Lier arête au sous-graphe

mapview(nb_mrc_maj_sf_disj, zcol="comp.id") + mapview(st_sf(coords_mrc_maj), cex=1, zcol="comp_id")
mapview(st_sf(coords_mrc_maj)[coords_mrc_maj$comp_id!=2,], cex=4, zcol="comp_id")
mapview(mrc_maj)
```

# Vérification sur exclusion probable des régions isolées (iles de la madeleine et certaines iles sur le fleuve)
```{r}
munExclus <- muncp_maj[coords_muncp_maj$comp_id!=2,]
acc_mun <- data_acc %>% group_by(gravite, CD_MUNCP) %>%
  distinct(NO_SEQ_COLL, .keep_all = T) %>%
  summarise(nbAcc=length(DT_ACCDN))
acc_mun[acc_mun$CD_MUNCP %in% munExclus$CD_MUN,]

mrcExclus <- mrc_maj[coords_mrc_maj$comp_id!=2,]
acc_mrc <- data_acc %>% group_by(gravite, MRC) %>%
  distinct(NO_SEQ_COLL, .keep_all = T) %>%
  summarise(nbAcc=length(DT_ACCDN))
acc_mrc[acc_mrc$MRC %in% mrcExclus$CD_MRC,]

# Vérif
# sum(acc_mun[acc_mun$CD_MUNCP %in% muncp_maj$CD_MUN,]$nbAcc)
# sum(acc_mrc[acc_mrc$MRC %in% mrc_maj$CD_MRC,]$nbAcc)
# dim(data_acc %>% distinct(NO_SEQ_COLL, .keep_all = T))
```

# Exclure le Nord-du-Qc
```{r}
load(file = file.path(pathTraitees, "qc_muncp.Rda"))
load(file = file.path(pathTraitees, "qc_mrc.Rda"))

qc_muncp_NQC <- left_join(muncp_maj, st_drop_geometry(qc_muncp), join_by(CD_MUN == MUS_CO_GEO))
qc_muncp_NQC <-  qc_muncp_NQC %>% filter(MUS_CO_REG != 10) %>%
  filter(!CD_MUN %in% c(97914, 97912, 97806, 97808, 97040))
mapview(qc_muncp_NQC)

qc_mrc_NQC <- left_join(mrc_maj, st_drop_geometry(qc_mrc), join_by(CD_MRC == MRS_CO_MRC))
qc_mrc_NQC <-  qc_mrc_NQC %>% filter(MRS_CO_REG != 10) 
mapview(qc_mrc_NQC)

save(qc_muncp_NQC, file = file.path(pathTraitees, "qc_muncp_NQC.Rda"))
save(qc_mrc_NQC, file = file.path(pathTraitees, "qc_mrc_NQC.Rda"))
```
## Voisinage par municipalités
### Sauvegarder voisinage
```{r}
nb_mun_maj_NQC <- poly2nb(qc_muncp_NQC, snap=0.01)
save(nb_mun_maj_NQC, file = file.path(pathTraitees, "nb_mun_NQC.Rda"))
```

## Voisinage par MRC
### Sauvegarder voisinage
```{r}
nb_mrc_maj_NQC <- poly2nb(qc_mrc_NQC, snap=0.01)
save(nb_mrc_maj_NQC, file = file.path(pathTraitees, "nb_mrc_NQC.Rda"))
```



# Figures

```{r}
load(file = file.path(pathTraitees, "muncp_maj.Rda"))
load(file = file.path(pathTraitees, "mrc_maj.Rda"))
load(file = file.path(pathTraitees, "qc_muncp_cc.Rda"))
load(file = file.path(pathTraitees, "qc_mrc_cc.Rda"))

mapview(qc_muncp_cc)
mapview(qc_mrc_cc)
mapview(muncp_maj)
mapview(mrc_maj)

library(leafsync)
sync(mapview(qc_mrc_cc, legend=F), mapview(mrc_maj, legend=F))

st_boundary(nb_mrc_maj_sf_disj)

sync(mapview(nb_mun_maj_sf_disj, zcol="comp.id", legend=F) + mapview(st_sf(coords_muncp_maj), cex=1, zcol="comp_id", legend=F), mapview(nb_mrc_maj_sf_disj, zcol="comp.id", legend=F) + mapview(st_sf(coords_mrc_maj), cex=1, zcol="comp_id", legend=F), no.initial.sync = F)

```















